en: Baby & Toddler > Baby Transport Accessories > Baby & Toddler Car Seat Accessories: Car Seat Canopies; Car Seat Covers; Car Seat Mirrors; Car Seat Organizers; Car Seat Protectors; Car Seat Travel Bags
lt-LT: Kūdikiai ir maži vaikai > Kūdikių transportavimo priemonių priedai > Automobilinių kėdučių kūdikiams ir mažiems vaikams priedai: Automobilinių kėdučių stogeliai; Automobilių kėdučių gaubtai; Automobilių kėdučių veidrodėliai; Automobilių kėdučių daiktų dėklai; Automobilių kėdučių apsaugos; Automobilių kėdučių kelioniniai krepšiai
pt-PT: Bebé e criança > Acessórios de transporte para bebé > Acessórios de cadeirinhas automóveis para bebé e criança: Coberturas para cadeirinhas automóveis; Tampas para cadeirinhas automóveis; Espelhos para cadeirinhas automóveis; Organizadores para cadeirinhas automóveis; Proteções para cadeirinhas automóveis; Malas de viagem para cadeirinhas automóveis
zh-TW: 嬰幼兒 > 嬰兒外出用品配件 > 嬰幼兒安全椅配件: 汽車座椅頂篷; 汽車座椅套; 汽車座椅觀察鏡; 汽車座椅收納袋; 汽車座椅保護套; 汽車座椅旅行袋
tr: Bebek ve Küçük Çocuk Ürünleri > Bebek Taşıma Aksesuarları > Bebek ve Küçük Çocuk Oto Koltuğu Aksesuarları: Oto Koltuğu Kanopileri; Oto Koltuğu Kılıfları; Oto Koltuğu Aynaları; Oto Koltuğu Düzenleyicileri; Oto Koltuğu Koruyucuları; Oto Koltuğu Seyahat Çantaları
es: Bebés y niños pequeños > Accesorios para el transporte de bebés > Accesorios de sillas de coche para bebés y niños: Toldos para asientos de coche; Fundas para asientos de coche; Espejos para asientos de coche; Organizadores de asientos de coche; Protectores de asientos de coche; Bolsas de viaje para asientos de coche
it: Bebè e bimbi > Accessori trasporto bebè > Accessori seggiolini auto: Capottine per seggiolini auto; Coprisedili per auto; Specchietti per seggiolini auto; Organizer per seggiolini auto; Protezioni per seggiolini auto; Borse da viaggio per seggiolino auto
ru: Товары для детей > Аксессуары для детских автокресел, переносок и колясок > Аксессуары для детских автокресел: Накидки для автокресел; Чехлы для автокресел; Зеркала для контроля за ребенком; Органайзеры для автокресел; Накладки для защиты сидений; Сумки для транспортировки автокресел
ko: 영유아 > 영유아용 캐리어 부대용품 > 영유아 카시트 부대용품: 카시트 덮개; 카시트 커버; 카시트용 거울; 카시트용 정리함; 카시트 보호용품; 카시트 여행용 가방
nb: Baby og barn > Tilbehør for babytransport > Tilbehør til bilseter for baby og barn: Bilsetekalesjer; Bilsetetrekk; Bilsetespeil; Bilseteorganisering; Bilsetebeskyttere; Reisevesker for bilseter
ja: ベビー用品 > ベビー用外出小物 > チャイルドシート関連用品: チャイルドシートキャノピー; チャイルドシートカバー; カーシートミラー; チャイルドシートオーガナイザー; チャイルドシートプロテクター; チャイルドシート用トラベルバッグ
de: Baby & Kleinkind > Babytransportzubehör > Zubehör für Baby- & Kleinkindautositze: Autositzüberdachungen; Autositzbezüge; Autositzspiegel; Autositz-Organizer; Autositzschoner; Autositz-Reisetaschen
el: Βρεφικά & παιδικά είδη > Αξεσουάρ μεταφοράς μωρών > Αξεσουάρ βρεφικού/παιδικού καθίσματος αυτοκινήτου: Καλύμματα για καθίσματα αυτοκινήτου; Καλύμματα καθισμάτων αυτοκινήτου; Καθρέφτες καθισμάτων αυτοκινήτου; Οργανωτές καθισμάτων αυτοκινήτου; Προστατευτικά καθισμάτων αυτοκινήτου; Τσάντες ταξιδιού καθισμάτων αυτοκινήτου
pt-BR: Infantil > Acessórios para transporte de bebês > Acessórios para cadeiras de bebê para automóvel: Coberturas para cadeira de carro; Capas para cadeira de carro; Espelhos para cadeira de carro; Organizadores de cadeira de carro; Protetores de cadeira de carro; Bolsas de viagem para cadeira de carro
bg-BG: Бебета и малки деца > Бебешки транспортни аксесоари > Аксесоари за столчета за кола за бебета и малки деца: Сенници за столчета за кола; Покривала за столчета за кола; Огледала за столчета за кола; Органайзери за столчета за кола; Протектори за столчета за кола; Чанти за столчета за кола
sl-SI: Dojenčki in malčki > Dodatki za prevoz otrok > Dodatki za avtosedeže za dojenčke in malčke: Nadstreški za avtosedeže; Prevleke za avtosedeže; Ogledala za avtosedeže; Organizatorji za avtosedeže; Ščitniki za avtosedeže; Potovalne torbe za avtosedeže
fi: Vauvat ja leikki-ikäiset > Vauvan kuljetustarvikkeet > Vauvan ja leikki-ikäisen turvaistuimen lisätarvikkeet: Autoistuinten katokset; Auton istuinsuojat; Autoistuinten peilit; Autoistuinten säilytysratkaisut; Auton istuinten suojat; Autoistuinten matkakassit
da: Baby og småbørn > Babytransport – tilbehør > Baby og småbørn – bilsædetilbehør: Autostoletag; Bilsædebetræk; Autostolespejl; Autostolepuslestationer; Autostolebeskyttere; Autostoletasker
ro-RO: Bebeluși și copii mici > Accesorii pentru transportul bebelușilor > Accesorii scaun auto pentru bebeluși și copii mici: Copertine pentru scaune auto; Huse pentru scaune auto; Oglinzi pentru scaune auto; Organizatoare pentru scaune auto; Elemente de protecție pentru scaune auto; Genți de călătorie pentru scaune auto
sk-SK: Bábätká > Príslušenstvo na prepravu detí > Príslušenstvo k dojčenskej autosedačke: Striešky na autosedačky; Poťahy na autosedačky; Zrkadlá na autosedačky; Organizéry na autosedačky; Chrániče autosedačiek; Cestovné tašky k autosedačkám
cs: Děti a kojenci > Přeprava dětí – příslušenství > Doplňky k dětským a kojeneckým autosedačkám: Sluneční clony na sedačky; Potahy na sedačky; Zrcátka pro sedačky; Organizéry pro sedačky; Chrániče sedaček; Cestovní tašky pro autosedačky
hu: Baba- és csecsemő > Babaszállítási kiegészítők > Baba és csecsemő autósülés-kiegészítők: Autósülés-napvédők; Autósülés-huzatok; Autósülés-tükrök; Autósülés-rendezők; Autósülés-védők; Autósülés-utazótáskák
pl: Dzieci i niemowlęta > Akcesoria do transportu niemowląt > Akcesoria do fotelików samochodowych dla niemowląt i dzieci starszych: Daszki do fotelików samochodowych; Nakładki na fotele samochodowe; Lusterka do foteli samochodowych; Organizery na fotele samochodowe; Ochraniacze na fotele samochodowe; Torby podróżne do fotelików samochodowych
sv: Baby och småbarn > Tillbehör till barntransport > Tillbehör till bilbarnstolar: Bilbarnstolssufletter; Bilstolsöverdrag; Bilstolsspeglar; Bilbarnstolsförvaringslösningar; Bilstolsskydd; Bilstolsresväskor
zh-CN: 婴幼儿用品 > 婴幼儿出行用品配件 > 婴幼儿汽车座椅配件: 汽车座椅顶篷; 汽车座椅套; 汽车座椅镜; 汽车座椅收纳袋; 汽车座椅保护垫; 汽车座椅旅行袋
fr: Bébés et tout-petits > Accessoires de transport pour bébés > Accessoires de siège auto pour bébés et tout-petits: Auvents de siège auto; Housses de siège auto; Miroirs de siège auto; Organisateurs de sièges auto; Protecteurs de siège auto; Sacs de voyage pour sièges auto
nl: Baby en peuter > Accessoires voor vervoeren van baby's > Accessoires voor kinderzitjes voor baby's en peuters: Luifels voor kinderzitjes; Hoezen voor kinderzitjes; Spiegels voor kinderzitjes; Organizers voor kinderzitjes; Beschermers voor kinderzitjes; Reistassen voor kinderzitjes
hr-HR: Bebe i mala djeca > Pribor za prijevoz beba > Dodaci za autosjedalice za bebe i malu djecu: Nadstrešnice za autosjedalice; Navlake za autosjedalice; Ogledala za autosjedalice; Organizatori autosjedalica; Štitnici za autosjedalice; Putne torbe za autosjedalice
th: ทารกและเด็กเล็ก > อุปกรณ์เคลื่อนย้ายเด็กอ่อน > อุปกรณ์ที่นั่งในรถสำหรับเด็กและทารก: หลังคาคาร์ซีท; ผ้าคลุมคาร์ซีท; กระจกติดคาร์ซีท; ตัวจัดเรียงคาร์ซีท; อุปกรณ์ป้องกันคาร์ซีท; กระเป๋าคาร์ซีทเดินทาง
vi: Trẻ sơ sinh và trẻ tập đi > Xe đẩy trẻ em > Phụ kiện ghế ngồi ô tô dành cho trẻ sơ sinh và trẻ nhỏ: Màn che ghế ngồi ô tô; Tấm bọc ghế ngồi ô tô; Gương treo ghế ngồi ô tô; Ngăn xếp đồ cho ghế ngồi ô tô; Tấm lót ghế ngồi ô tô; Túi du lịch cho ghế ngồi ô tô